臺灣高雄地方法院刑事判決　　　　　　　96年度訴字第4223號
公　訴　人　臺灣高雄地方法院檢察署檢察官
被　　　告　甲○○
　　　　　　　　　　　之2
上列被告因違反毒品危害防制條例案件，經檢察官提起公訴（96
年度毒偵字第7273號），經本院裁定改行簡式審判程序，判決如
下：
    主  文
甲○○施用第一級毒品，累犯，處有期徒刑柒月。
    事  實
一、甲○○前於民國92年間因施用毒品案件，經本院92年度毒聲
    字第3654號裁定令入勒戒處所觀察、勒戒，認無繼續施用毒
    品傾向，並經臺灣高雄地方法院檢察署檢察官以92年度毒偵
    字第2118號為不起訴處分；復於93年間因竊盜、搶奪案件，
    經本院94年度訴字第157 號刑事判決判處有期徒刑4 月、8
    月，應執行有期徒刑11月確定；又於93年間因施用第一級毒
    品、第二級毒品案件，經本院93年度訴字第3253號判處有期
    徒刑10月、4 月，應執行有期徒刑1 年確定，上開4 罪經本
    院95年度聲字第1010號裁定應執行有期徒刑1 年10月確定，
    甫於96年1 月15日因縮短刑期假釋出監，96年5 月31保護管
    束期滿視為執行完畢。詎仍未戒除毒癮，基於施用第一級毒
    品海洛因之犯意，於96年7 月17日上午某時，在其位於高雄
    市○○路友人家中，以點燃香煙之方式，施用第一級毒品海
    洛因1 次，嗣於同年月18日下午2 時30分許，在高雄市○○
    區○○路與苓中路口，因欲購買毒品為警查獲，經其同意採
    尿送驗結果，尿液代謝物呈嗎啡陽性反應，而查悉上情。
二、案經高雄市政府警察局苓雅分局報請臺灣高雄地方法院檢察
    署檢察官偵查起訴。
    理  由
一、本件被告甲○○所犯係死刑、無期徒刑、最輕本刑為3 年以
    上有期徒刑以外之罪，其於準備程序中就被訴事實為有罪之
    陳述，經法官告知簡式審判程序之旨，並聽取公訴人及被告
    之意見後，本院依刑事訴訟法第273 條之1 第1 項之規定，
    裁定進行簡式審判程序，合先敘明。
二、訊據被告甲○○對上開犯罪事實坦承不諱，被告於警詢時為
    警採取之尿液，經高雄市立凱旋醫院以氣相層析質譜法 (GC
    / MS) 確認檢驗結果，呈嗎啡陽性反應，亦有高雄市政府警
    察局苓雅分局偵辦毒品案件嫌疑人尿液採證代碼對照表、濫
    用藥物尿液檢體監管紀錄表、高雄市立凱旋醫院96年7 月31
    日濫用藥物尿液檢驗報告各1 紙在卷為憑，足認被告自白與
    事實相符，犯行堪以認定，應予依法論科。
三、被告曾於92年間因施用毒品案件，經本院92年度毒聲字第36
    54號裁定令入勒戒處所觀察、勒戒，認無繼續施用毒品傾向
    ，並經臺灣高雄地方法院檢察署檢察官以92年度毒偵字第21
    18號為不起訴處分；復於93年間因施用第一級毒品、第二級
    毒品案件，經本院93年度訴字第3253號判處有期徒刑10月、
    4 月，應執行有期徒刑1 年確定，另於93年間因竊盜、搶奪
    案件，經本院94年度訴字第157 號刑事判決判處有期徒刑4
    月、8 月，應執行有期徒刑11月確定，上開4 罪經本院95年
    度聲字第1010號裁定應執行有期徒刑1 年10月確定，甫於96
    年1 月15日因縮短刑期假釋出監，96年5 月31保護管束期滿
    視為執行完畢等情，有臺灣高等法院被告前案紀錄表在卷可
    稽。是被告於「初犯」經觀察勒戒執行完畢後，於5 年內再
    犯，經依法追訴處罰，本案已屬3 犯以上，檢察官逕行起訴
    ，即無不合。
四、查海洛因係屬毒品危害防制條例第2 條第2 項第1 款之第1
    級毒品，核被告所為，係犯毒品危害防制條例第10條第1 項
    施用第一級毒品罪。其持有第一級毒品之低度行為，應為施
    用第一級毒品之高度行為所吸收，不另論罪。又被告前於93
    年間因施用第一級毒品、第二級毒品案件，經本院93年度訴
    字第3253號判處有期徒刑10月、4 月，應執行有期徒刑1 年
    確定，另於93年間因竊盜、搶奪案件，經本院94年度訴字第
    157 號刑事判決判處有期徒刑4 月、8 月，應執行有期徒刑
    11月確定，上開4 罪經本院95年度聲字第1010號裁定應執行
    有期徒刑1 年10月確定，甫於96年1 月15日因縮短刑期假釋
    出監，96年5 月31保護管束期滿視為執行完畢等情，有臺灣
    高等法院被告前案紀錄表在卷可憑，其受有期徒刑執行完畢
    ，於5 年內故意再犯本件有期徒刑以上之罪，為累犯，應依
    刑法第47條第1 項規定，加重其刑。爰審酌被告前因施用毒
    品執行有期徒刑完畢，猶未戒除施用毒品惡習，惟係戕害自
    身健康，且犯後坦承犯行，並於96年7 月24日起在國軍高雄
    總醫院接受美沙冬替代療法治療，有國軍高雄總醫院診斷證
    明書1 紙在卷可稽（本院卷第40頁），尚具悔意，及其犯罪
    之動機、目的、手段等一切情狀，量處如主文所示之刑。
據上論斷，應依刑事訴訟法第273 條之1 第1 項、第299 條第1
項前段，毒品危害防制條例第10條第1 項，刑法第11條前段、第
47條第1 項，判決如主文。
本案經檢察官李佳韻到庭執行職務。
中　　華　　民　　國　　96　　年　　12　　月　　20　　日
                  刑事第八庭    法　官  曾鈴
以上正本證明與原本無異。
如不服本判決應於收受本判決後10日內向本院提出上訴書狀，並
應敘述具體理由，如未敘述上訴理由者，應於上訴期間屆滿後20
日內補提理由書狀於本院（均須按他造當事人之人數附繕本）「
切勿逕送上級法院」。
中　　華　　民　　國　　96　　年　　12　　月　　24　　日
　　　　　　　　　　　　　　　　書記官  曾秀鳳
附錄本判決論罪之法條：
毒品危害防制條例第10條第1項
